【裁判字號】    98,上訴,85
【裁判日期】    980303
【裁判案由】    違反毒品危害防制條例
【裁判全文】
臺灣高等法院高雄分院刑事判決          98年度上訴字第85號
上  訴  人
即  被  告  甲○○
                    現於臺灣屏東監獄竹田分監
指定辯護人  本院公設辯護人  李佩娟
上列上訴人因違反毒品危害防制條例案件，不服臺灣屏東地方法
院97年度訴字第917 號中華民國97年11月27日第一審判決（起訴
案號：臺灣屏東地方法院檢察署97年度偵字第2643號），提起上
訴，本院判決如下：
    主  文
上訴駁回。
    事  實
一、甲○○前因施用毒品案件，經台灣屏東地方法院以94年度易
    字第372 號判決判處有期徒刑1 年，又因施用毒品案件，經
    同法院以95年度易字第386 號判決判處有期徒刑1 年6 月，
    嗣因中華民國罪犯減刑條例施行，經同法院以96年度聲減字
    第591 號裁定減刑為有期徒刑9 月，二罪接續執行於民國96
    年8 月16日縮刑期滿執行完畢。
二、緣有許凱傑者於97年4 月19日上午10時30分許，在台南市○
    ○區○○路2 段37巷11號，為警持臺灣台南地方法院搜索票
    對其執行搜索查獲其涉犯違反毒品危害防制條例案件，經警
    方人員勸諭後，因同意配合警方查緝其上手，而供出其上手
    為甲○○，遂於同日16時38分許，依警方之指示以其門號為
    0000000000號行動電話（門號登記所有人為邱佳樺）撥打甲
    ○○所使用之門號為0000000000號行動電話，向甲○○佯稱
    ：「要購買1 台（即1 兩）甲基安非他命」等情，甲○○明
    知甲基安非他命係毒品危害防制條例所管制之第二級毒品，
    非經許可不得販賣，竟意圖營利，基於販賣第二級毒品甲基
    安非他命之犯意，同意出售，並與許凱傑約定在屏東縣九如
    鄉○○路○ 段353 之6 號新潮流釣蝦場旁停車場內交易。甲
    ○○旋於97年4 月19日19時5 分許，駕駛車號2799-PA 號自
    小客車攜帶以不詳方式所取得之第二級毒品甲基安非他命1
    包（驗前毛重38.139公克、驗後毛重38.130公克）至新潮流
    釣蝦場旁停車場內赴約，經埋伏於該處之員警查獲而販賣未
    遂，並經甲○○之同意搜索其所駕駛之上開車輛，而扣得上
    開第二級毒品甲基安非他命1 包（驗前毛重38.139公克、驗
    後毛重38.130公克）、及其供上開聯絡販賣毒品之行動電話
    （門號0000000000號）1 支，而查獲上情。
三、案經臺南縣警察局新化分局報請臺灣屏東地方法院檢察署檢
    察官偵查起訴。
    理  由
壹、程序方面:
一、按鑑定人由審判長、受命法官或檢察官就下列之人選任1 人
    或數人充之：一就鑑定事項有特別知識經驗者。二經政府機
    關委任有鑑定職務者；鑑定之經過及其結果，應命鑑定人以
    言詞或書面報告；法院或檢察官得囑託醫院、學校或其他相
    當之機關、團體為鑑定，或審查他人之鑑定，並準用刑事訴
    訟法第203 條至第206 條之1 規定，刑事訴訟法第198 條、
    第206 條第1 項、第208 條第1 項分別定有明文。但對於司
    法警察機關於調查中之案件，或有量大或急迫之情形，為因
    應實務之現實需求，認為當然有鑑定之必要者，基於檢察一
    體原則，得由該管檢察長對於轄區內之案件，以事前概括選
    任鑑定人或囑託鑑定機關（團體）之方式，俾便轄區內之司
    法警察官、司法警察對於調查中之此類案件，得即時送請事
    前已選任之鑑定人或囑託之鑑定機關（團體）實施鑑定，有
    法務部92年9 月1 日法檢字第0920035083號函可按。本件卷
    存高雄市立凱旋醫院97年5 月5 日高市凱醫驗字第6931號濫
    用藥物成品檢驗鑑定書、內政部警政署刑事警察局97年6 月
    2 日刑鑑字第0970078863號鑑定書，為刑事訴訟法第159 條
    第1 項所指例外情形，應有證據能力。
二、按刑事訴訟法第159 條之4 規定，除前三條之情形外，下列
    文書亦得為證據：「一除顯有不可信之情況外，公務員職務
    上製作之紀錄文書、證明文書。二除顯有不可信之情況外，
    從事業務之人於業務上或通常業務過程所須製作之紀錄文書
    、證明文書。三除前二款之情形外，其他於可信之特別情況
    下所製作之文書。」，此係因公務員職務上製作之紀錄文書
    或證明文書，係公務員依職權所為，與其責任、信譽攸關，
    若有錯誤、虛偽，公務員可能因此擔負刑事及行政責任，且
    該等文書經常處於可能受公開檢查之狀態，其正確性及真實
    之保障極高；另從事業務之人在業務上或通常業務過程製作
    之上開文書，因係於通常業務上不間斷而規律之記載，一般
    均有會計等人員校對，記錄時亦無預見日後將作為證據之偽
    造動機，其虛偽之可能性較小，且如讓製作者以口頭方式在
    法庭上再重述過去之事實或數據，實際上有其困難，二者具
    有一定程度之不可代替性，是除非有顯不可信之情況外，上
    開公務文書或業務文書應均具有證據能力；又與上開公務文
    書或業務文書同具有可信性之官方公報、統計表、體育紀錄
    、學術論文及家譜等文書，除非均有顯不可信之情況外，基
    於同一理由，亦應具有證據能力。本件卷附之通聯紀錄，係
    電信公司經營業務關於通聯紀錄之紀錄文書，均係從事業務
    之人於業務上或通常業務過程所須製作之文書，經查亦無顯
    不可信之情況，上開文書應具有證據能力。
三、被告以外之人於偵查中向檢察官所為陳述，除顯有不可信之
    情況者外，得為證據，同法第159 條之1 第2 項定有明文。
    偵查中對被告以外之人（包括證人、鑑定人、告訴人、被害
    人及共同被告等）所為之偵查筆錄，或被告以外之人向檢察
    官所提之書面陳述，性質上均屬傳聞證據。惟現階段刑事訴
    訟法規定檢察官代表國家偵查犯罪、實施公訴，依法其有訊
    問被告、證人及鑑定人之權，證人、鑑定人且須具結，而實
    務運作時，檢察官偵查中向被告以外之人所取得之陳述，原
    則上均能遵守法律規定，不致違法取供，其可信度極高，職
    是，被告以外之人前於偵查中已具結而為證述，除反對該項
    供述得具有證據能力之一方，已釋明「顯有不可信之情況」
    之理由外，不宜以該證人未能於審判中接受他造之反對詰問
    為由，即遽指該證人於偵查中之陳述不具證據能力。本件證
    人許凱傑、張俊雄於檢察官偵查中所為之陳述，業經具結，
    保證其陳述之真實性，其未曾提及檢察官在偵查時有不法取
    供之情形，依上說明，其於偵查中之證言自均具有證據能力
    。證人許凱傑、張俊雄於原審審判中具結經交互詰問所為之
    陳述，當然具有證據能力。
四、所謂司法警察之「陷害教唆」，係指行為人原不具犯罪之故
    意，純因司法警察之設計教唆，始萌生犯意，進而實行犯罪
    構成要件之行為者而言，因其手段顯然違反憲法對於基本人
    權之保障，且已逾越偵查犯罪之必要程度，對於公共利益之
    維護並無意義，故否定其因此取得之證據資料有證據能力。
    至司法警察對於原已具有犯罪故意並已實行犯罪行為之人，
    以俗稱「釣魚」之偵查方式蒐證，既無礙於行為人基本人權
    之保障，對於犯罪偵防及社會秩序之維護，復有正面之效果
    ，倘其取得證據資料並未違背法定程序，自應認其有證據能
    力，最高法院97年度台上字第4942號著有判決可供參照。本
    件證人許凱傑因持有海洛因、甲基安非他命被警查獲而供出
    來源，經警授意，撥打電話佯稱欲向被告購買甲基安非他命
    。依證人許凱傑於原審法院審理中證稱：「有在電話中與被
    告達成購買1 兩甲基安非他命之合意，並約定在其兩人與其
    他案外人（即真實姓名年籍資料均不詳之綽號『阿龍』之成
    年男子等人）先前交易毒品之新潮流釣蝦場旁停車場內交易
    毒品」（見原審卷第64-67 頁）等語，以及被告自身於原審
    法院訊問中亦直稱：「我看到我朋友賣他（即證人許凱傑）
    很貴，我那時就有跟他說如果你要買的話，我可以幫你拿到
    比較便宜的，所以我那天有留我的電話號碼給他」（見原審
    卷第17頁背面）等語，足見其原本即具有販賣之決意，屬提
    供機會型之誘捕偵查，並非因警察設局誘陷，始引發其犯意
    （陷害教唆）。警方以釣魚之偵查技巧蒐證，既無違背法定
    程序情事，所取得之證據資料自有證據能力。
貳、實體方面:
一、訊據上訴人即被告甲○○坦承「於97年4 月19日16時38分許
    ，接獲證人許凱傑以其門號為0000000000號行動電話所撥打
    之電話，並於電話中同意出售證人許凱傑1 兩甲基安非他命
    ，而與其約定在屏東縣九如鄉○○路○ 段353 之6 號新潮流
    釣蝦場旁停車場內交易，我並於同日19時5 分許，駕駛車號
    2799-PA 號自小客車攜帶上開甲基安非他命至新潮流釣蝦場
    旁停車場內赴約，經埋伏於該處之員警查獲而販賣未遂」等
    情；惟否認販賣第二級毒品甲基安非他命之意圖，辯稱：「
    我當日係與證人許凱傑共同出資合購上開1 兩甲基安非他命
    」、「扣案的安非他命，我是打算與許凱傑合資向綽號『老
    芋仔』（即真實姓名劉選）共8 萬元購買，我心想打算自己
    出1 萬5 千元，向許凱傑拿6 萬5 千元，我與許凱傑相約在
    釣蝦場交付，當時老芋仔也有跟我到現場，我尚未付錢給老
    芋仔。」云云。辯護人則認本件係被告原不具犯罪之故意，
    純因司法警察之設計教唆，始萌生犯意，進而實行犯罪構成
    要件之行為之「陷害教唆」者，並謂「被告是幫證人許凱傑
    調貨的意思，並無直接從此行為中獲取差價或毒品的意思，
    是希望在證人許凱傑買到較便宜的毒品之後，願意依此幫忙
    購買的情誼，以較便宜的價格分撥轉讓一些毒品給被告使用
    。」等語。
二、經查：
  (一)被告先於原審法院訊問及準備程序中坦承上開全部事實，嗣
    於原審審理中則翻異前詞。按被告之自白，非出於強暴、脅
    迫、利誘、詐欺、疲勞訊問、違法羈押或其他不當方法，且
    與事實相符者，得為證據，刑事訴訟法第156 條第1 項定有
    明文。亦即被告之自白係出於自由意思，且與事實相符者，
    即有證據能力，被告迭次自白犯罪，均係出於自由意志，自
    得採為本件判決之基礎。其後翻異各情，旨在卸責，自無可
    取。
  (二)證人許凱傑於97年4 月19日上午10時30分許，在台南市○○
    區○○路2 段37巷11號，為警持臺灣台南地方法院搜索票對
    其執行搜索查獲其涉犯違反毒品危害防制條例案件，經警方
    人員勸諭後，因同意配合警方查緝其上手，而供出其上手為
    被告，遂於同日16時38分許，依警方之指示以其門號為0000
    000000號行動電話（門號登記所有人為邱佳樺）撥打被告所
    使用之門號為0000000000號行動電話，向被告佯稱：「要購
    買1 台（即1 兩）甲基安非他命」，並經被告於電話中表示
    同意，且約定在其兩人與其他案外人（即真實姓名年籍資料
    均不詳之綽號『阿龍』之成年男子等人）先前交易毒品之新
    潮流釣蝦場旁停車場內交易毒品等情，業經證人許凱傑於檢
    察官偵訊及原審法院審理中證稱明確且前後一致（見97年度
    偵字第2643號卷第31頁、原審卷第64-67 頁），並有門號00
    00000000號與0000000000號行動電話於97年4 月19日16時38
    分許、同日17時11分許、17時58分許、18時28分許、18時29
    分許之通聯紀錄在卷可證（見南縣化警偵字第0971000364號
    警卷第211 、212 頁）。足證當日證人許凱傑以行動電話與
    被告聯絡後，達成交易1 兩甲基安非他命合意，堪信為真。
  (三)又被告於97年4 月19日19時5 分許，駕駛車號2799-PA 號自
    小客車攜帶以不詳方式所取得之第二級毒品甲基安非他命1
    包至新潮流釣蝦場旁停車場內赴約，經埋伏於該處之員警查
    獲所扣得之上開第二級毒品甲基安非他命1 包，送驗結果係
    呈甲基安非他命陽性反應（驗前毛重38.139公克、驗後毛重
    38.130公克毛重0.3 公克），此有高雄市立凱旋醫院97年5
    月5 日高市凱醫驗字第6931號濫用藥物成品檢驗鑑定書附卷
    可稽（見南縣化警偵字第0971000364號警卷第215 頁），又
    當日亦在其所駕駛之車輛上扣得上開其與證人許凱傑聯絡交
    易毒品所用之門號為0000000000號行動電話。足證被告當日
    確實攜帶1 兩甲基安非他命前往新潮流釣蝦場旁停車場，以
    行交易。
  (四)被告於原審法院訊問中就其與證人許凱傑之認識經過陳稱：
    「這次之前我不認識他，只有上一次他下來，跟我朋友買安
    非他命，我的朋友就是老芋頭，是我看到我朋友賣他很貴，
    我那時有跟他說如果你要買的話，我可以幫你拿到比較便宜
    的，所以我那天有留我的電話號碼給他」（見原審卷第17頁
    背面），被告見證人許凱傑向他人 (老芋頭)購 買毒品，賣
    者獲利至多 (賣他很貴)， 乃起意爭取此一賺錢之機會，遂
    主動留下自己之電話予許凱傑而曰「如果你要買的話，我可
    以幫你拿到比較便宜」，此正是其行銷主動爭取客戶之手法
    。核與證人許凱傑於原審法院審理中稱：「那次互留電話是
    因為中間的差額會讓人家賺很多，我想說，每次都是他們3
    個，之前我都跟『阿龍』聯絡，他的信用不好，錢會被中間
    賺差額，所以我才留被告的電話，之前找被告，避免被賺差
    價。」（見原審卷第67頁）等語完全相符。足證被告留行動
    電話號碼予證人許凱傑，目的就是在於為求往後證人許凱傑
    得以直接與之交易毒品，以免鉅利落入他人手中。且就當日
    被告確實有無販賣毒品予證人許凱傑之犯意一情，被告於原
    審法院訊問及準備程序中亦均自承：「當天我有販賣毒品給
    他的意思，之前我有答應他拿比較便宜的安非他命。......
    （問：你打算賣他多少錢？）我想向許凱傑拿1 兩安非他命
    新台幣（下同）8 萬元，再把8 萬元給老芋頭，我所獲得的
    利益，就是打算把我自己身上的15,000元現金，再向許凱傑
    買安非他命，希望他可以多給我一些安非他命的量。」、「
    那時候許凱傑電話只有跟我說，他要1 兩安非他命，我也是
    跟劉選說，有朋友要1 兩，他們兩個人都不知道我心裡面是
    想要拿自己的15,000元再跟許凱傑要多一點的安非他命。」
    （見原審卷第17、18、32頁背面、33頁）於本院準備程序改
    辯以「扣案的安非他命，我是打算與許凱傑合資向綽號『老
    芋仔』（即真實姓名劉選）共8 萬元購買，我心想打算自己
    出1 萬5 千元，向許凱傑拿6 萬5 千元，我與許凱傑相約在
    釣蝦場交付，當時老芋仔也有跟我到現場，我尚未付錢給老
    芋仔。」云云，與辯護人所謂「被告是幫證人許凱傑調貨的
    意思，並無直接從此行為中獲取差價或毒品的意思，是希望
    在證人許凱傑買到較便宜的毒品之後，願意依此幫忙購買的
    情誼，以較便宜的價格分撥轉讓一些毒品給被告使用。」等
    語。亦屬藉此交易行為，從中獲利。亦足證被告當日意圖販
    賣毒品予證人許凱傑，以賺取毒品之利益甚明。
  (五)被告於原審法院審理中翻異前詞改稱：「不是意圖販賣，是
    要合資」（見原審卷第69頁背面）；惟被告提供證人許凱傑
    行動電話之目的係請證人許凱傑日後「直接」與之交易毒品
    一情已如上述，又被告於警偵訊中所稱之上游即真實姓名年
    籍資料均不詳綽號「老芋仔」之人，亦為證人許凱傑本所熟
    識並曾經交易毒品，此為證人許凱傑於偵訊中結證屬實（見
    97年度偵字第2643號卷第30、31頁），亦不為被告所否認（
    見台灣屏東地方法院97年度聲羈字第126 號卷第7 頁背面）
    。則參以合資出面向販毒者購買毒品，徒增被查獲之風險，
    且被告與證人許凱傑既僅見過幾次面係普通朋友關係，如證
    人許凱傑要求與被告合資購買毒品，被告為免因出面購買毒
    品或持有毒品被查獲，遭致刑事訴追，大可直接請證人許凱
    傑自行向源頭「老芋仔」購買毒品即可，被告何須勞費親自
    出面向藥頭購買毒品，且當日證人許凱傑向被告以電話聯絡
    交易毒品之內容中，均未提及要合資購買毒品，純係直接告
    知數量與交易地點一情，亦經證人許凱傑、張俊雄於偵訊、
    原審法院審理中結證明確（見97年度偵字第2643號卷第31、
    104 頁、原審卷第45、46、64-67 頁），被告上開所辯，實
    不足採信。
  (六)邇來政府為杜絕毒品氾濫，毒害人民甚深，再三宣導教民眾
    遠離毒品、媒體之報導既深且廣，對於毒品之禁絕，應為民
    眾所熟悉。又政府對於查緝施用、轉讓及販賣毒品無不嚴格
    執行，且販賣毒品罪更係重罪，設若無利可圖，衡情一般持
    有毒品者，當不致輕易將持有毒品交付他人。衡諸事理，甲
    基安非他命係價格極為昂貴之毒品，且無論轉讓或販賣營利
    ，刑責均屬重大，被告與證人許凱傑間既無特別交情，自無
    可能甘冒重大刑責，完全無償或以購入之成本價轉讓之，堪
    認被告係基於販賣以營利之意圖而販賣第二級毒品甲基安非
    他命，應無足疑。
  (七)所謂「陷害教唆」者，係指行為人原不具犯罪之故意，純因
    司法警察之設計教唆，始萌生犯意，而實施犯罪構成要件之
    行為而言。因係以引誘或教唆犯罪之不正當手段，使原無犯
    罪故意之人萌生犯意而實施犯罪行為，再蒐集犯罪證據，而
    予以逮捕偵辦，手段顯然違反憲法對於基本人權之保障，且
    已逾越偵查犯罪之必要程度，對於公共利益之維護並無意義
    ，因此所取得之證據資料，應不具有證據能力。至刑事偵查
    技術上所謂之「釣魚」者，則指對於原已犯罪或具有犯罪故
    意之人，以設計引誘之方式，使其暴露犯罪事證，而加以逮
    捕或偵辦者而言。「釣魚」純屬偵查犯罪技巧之範疇，並未
    違反憲法對於基本人權之保障，且於公共利益之維護有其必
    要性存在，故依「釣魚」方式所蒐集之證據資料，非無證據
    能力（最高法院93年度台上字第1868號、96年度台上字第75
    8 號、97年度台上字第418 號判決意旨參照）。本件被告之
    犯行，係先由警查獲證人許凱傑，許某乃向警方供出毒品來
    源並同意配合警方查緝，而供出毒品來源後，再經警授意其
    撥打被告之行動電話，以佯稱欲購買毒品相約至新潮流釣蝦
    場旁停車場交付毒品，被告於接獲證人許凱傑購毒之電話後
    ，即予應允，約定毒品之數量，待被告依約攜帶毒品前往上
    開地點後，乃由埋伏在外之員警張俊雄等人查獲等情，業據
    證人許凱傑、張俊雄於原審法院審理中證述明確（見原審卷
    第44-46 頁、第63-66 頁），復有甲基安非他命扣案可資足
    證，並據證人許凱傑於原審法院審理中證述：「（問：當天
    下午打電話，你們約定數量、金額、交易地點是你還是被告
    誰決定的？）數量是我，我會問1 台大概是多少，1 台就是
    1 兩，金額是他們決定的，不約而同會在新潮流釣蝦場，因
    為之前在那邊交易過，我說到那邊再打電話給他，我說我到
    了就會打給他，他知道是新潮流。」（見原審卷第66頁背面
    ）；足見被告於接獲證人許凱傑購毒之電話後，即予應允，
    約定毒品之數量，足證被告原即有販賣毒品之意思，則警員
    囑證人許凱傑向被告佯購毒品，不過係彰顯其販賣毒品之犯
    行。再佐以證人許凱傑於97年4 月19日向被告買受甲基安非
    他命之前，被告即曾留下門號為0000000000號行動電話予證
    人許凱傑，目的即在於方便日後證人許凱傑直接與其聯絡交
    易毒品一節，亦經證明如上述，亦足徵被告販賣甲基安非他
    命之犯意早已有之，並非因警員透過證人許凱傑之挑唆而引
    起，尚與「陷害教唆」之情形有別。是本件應屬合法之「誘
    捕偵查」，而非「陷害教唆」。
  (八)綜上所述，被告所辯，均為卸責之詞，要難採信。本件事證
    明確，被告犯行洵堪認定。
三、查甲基安非他命係毒品危害防制條例第2 條第2 項第2 款所
    定之第二級毒品，依法不得持有、施用及販賣。本件被告原
    即有販賣毒品之故意，且已著手實施販賣毒品之行為，惟因
    配合警方實施誘捕之證人許凱傑當時並無毒品買入之真意，
    雙方意思表示無從為一致，故應論以販賣第二級毒品未遂罪
    。核被告上開所為，係犯毒品危害防制條例第4 條第6 項、
    第2 項之販賣第二級毒品未遂罪。被告持有第二級毒品甲基
    安非他命之低度行為，為販賣第二級毒品甲基安非他命之高
    度行為所吸收，不另論罪。檢察官起訴書雖認被告欲以10萬
    元之價格販賣本件第二級毒品甲基安非他命予證人許凱傑；
    惟查，證人許凱傑於原審法院審理中係證稱：「當天實際情
    形我記不清楚，一開始打給他我問他多少錢，他說要再問問
    。... （問：你剛剛說，他說還要問一下，何意？）應該是
    自己本身沒有，可能要問一下價位，因為安非他命很缺，要
    問價錢，要購買東西要知道價錢。」（見原審卷第65頁），
    衡以被告於原審法院訊問中亦陳稱：「許凱傑叫我拿1 兩的
    安非他命去釣蝦場賣他，錢沒有講，因為我那時我也不確定
    多少錢，... （問：如何確定毒品的金額？）我打算遇到他
    的時候再跟他講多少錢。」（見原審卷第17頁背面），足證
    被告當日是否欲以10萬元之價格販賣本件第二級毒品甲基安
    非他命予證人許凱傑一情無從證實。故被告本件販賣毒品所
    欲獲得之利益應以其於原審法院訊問及準備程序中所自承為
    賺取毒品者為準（見原審卷第17、18、32頁背面、33頁）。
    故檢察官起訴書上開認定容有誤會。被告前因施用毒品案件
    ，經台灣屏東地方法院以94年度易字第372 號判決判處有期
    徒刑1 年，又因施用毒品案件，經同法院以95年度易字第38
    6 號判決判處有期徒刑1 年6 月，嗣因中華民國罪犯減刑條
    例施行，經以96年度聲減字第591 號裁定減刑為有期徒刑9
    月，二罪接續執行於96年8 月16日縮刑期滿執行完畢，有臺
    灣高等法院被告前案紀錄表在卷可稽，其5 年內故意再犯本
    件有期徒刑以上之罪，為累犯，應依刑法第47條第1 項規定
    加重其刑，惟販賣第二級毒品罪之法定本刑為無期徒刑者，
    依法不得加重，僅就其餘部分加重之。被告於97年4 月19日
    ，以門號：0000000000號行動電話就販賣第二級毒品甲基安
    非他命之數量，與證人許凱傑達成合意後，嗣其至交易地點
    正擬與證人許凱傑交易時，為警當場查獲致未能完成交易，
    故被告已著手於販賣第二級毒品甲基安非他命行為而未遂，
    為未遂犯，應依第25條第2 項減輕之，法定本刑為無期徒刑
    之部分，依刑法第65條第2 項之例減輕之，刑有加重及減輕
    之原因，依法先加後減之例為之。
四、原審依毒品危害防制條例第4 條第6 項、第2 項、第18條第
    1 項前段、第19條第1 項，刑法第11條、第47條第1 項、第
    25條第2 項，並審酌被告係累犯，明知毒品戕害身心，向為
    政府嚴令禁止流通之違禁物，竟貪圖利益，任意販賣，加速
    毒品流通，戕害國人身心健康，犯罪所生危害嚴重，又屬警
    方以釣魚之方式誘捕查獲成立未遂犯，被告於犯後設詞狡辯
    ，否認犯行之犯罪後態度等一切情狀，量處有期徒刑4 年6
    月。扣案之第二級毒品甲基安非他命1 包（驗前毛重38.139
    公克、驗後毛重38.130公克），經鑑定結果確為甲基安非他
    命無誤，有高雄市立凱旋醫院97年5 月5 日高市凱醫驗字第
    6931號濫用藥物成品檢驗鑑定書附卷可證，而盛裝上開毒品
    之空包裝袋，亦因內含微量毒品殘留而無法析離而應整體視
    為毒品，依毒品危害防制條例第18條第1 項前段規定，不論
    屬於犯人與否，均沒收銷燬之，至鑑驗耗損之甲基安非他命
    因已滅失，自無庸宣告沒收銷燬。扣案之0000000000號行動
    電話，係被告所有供販賣第二級毒品所用之物，爰依毒品危
    害防制條例第19條第1 項規定，宣告沒收之（此物因業已扣
    案，故毋庸再為全部或一部不能沒收，追徵其價額之諭知）
    。又按毒品危害防制條例第18條前段規定：查獲之第一、二
    級毒品，不問屬於犯人與否，沒收銷燬之；故被告經法院為
    有罪之判決時，查獲之毒品，與被告所犯本案有關者，固應
    於該有罪判決之主刑下諭知沒收；至若查獲之毒品，與被告
    被訴之本案全然無關，法院自不得宣告沒收，最高法院94年
    台上字第7319號著有判決可供參照。故本件扣案之第一級毒
    品海洛因2 包（含袋重1.3 公克）、第二級毒品甲基安非他
    命7 包（即卷附高雄市立凱旋醫院97年5 月5 日高市凱醫驗
    字第6931號濫用藥物成品檢驗鑑定書所示轉碼標號為B00000
    000 、B00000000 、B00000000 、B00000000 、B00000000
    者）等，並無證據證明與被告被訴之本案有關，依上開見解
    ，自不得宣告沒收。另扣案之門號為0000000000 號 行動電
    話1 支、電子磅秤1 個、安非他命吸食器2 個、鏟子2 支及
    夾鏈袋1 包等，均經被告於原審法院訊問中自承與本件販賣
    毒品者無關（見原審卷第第18頁正背面），其餘亦均無證據
    證明係供被告本件販賣毒品所用之物，此外亦無證據證明乃
    被告因犯罪所得之財物，爰均不為沒收或以其財產抵償或追
    徵其價額之諭知，附此敘明。認事用法尚無不合，量刑亦稱
    妥適，被告上訴意旨仍執陳詞，否認犯罪，空言指摘原判決
    不當，卻處較輕之刑，並無可取，為無理由，應予駁回。
據上論斷，應依刑事訴訟法第368 條，判決如主文。
本案經檢察官陳宗吟到庭執行職務。
中    華    民    國    98    年    3     月    3    日
                  刑事第二庭  審判長法  官  林正雄
                                    法  官  黃壽燕
                                    法  官  陳啟造
以上正本證明與原本無異。
如不服本判決應於收受本判決後10日內向本院提出上訴書狀，其
未敘述上訴理由者，並得於提起上訴後10日內向本院補提理由書
狀（均須按他造當事人之人數附繕本）「切勿逕送上級法院」。
中    華    民    國    98    年    3     月    3    日
                                    書記官  彭筱瑗
附錄本判決論罪科刑法條：
《毒品危害防制條例第4條》
製造、運輸、販賣第一級毒品者，處死刑或無期徒刑；處無期徒
刑者，得併科新臺幣1 千萬元以下罰金。
製造、運輸、販賣第二級毒品者，處無期徒刑或7 年以上有期徒
刑，得併科新臺幣7 百萬元以下罰金。
製造、運輸、販賣第三級毒品者，處5 年以上有期徒刑，得併科
新臺幣5 百萬元以下罰金。
製造、運輸、販賣第四級毒品者，處3 年以上10年以下有期徒刑
，得併科新臺幣3 百萬元以下罰金。
製造、運輸、販賣專供製造或施用毒品之器具者，處1 年以上7
年以下有期徒刑，得併科新臺幣1 百萬元以下罰金。
前五項之未遂犯罰之。


司法院資訊處製作；財團法人民間司法改革基金會備份。
